### Reunión semanal 2019-06-12 9:30/10:00

### Anteriormente

* https://github.com/remote-ast/about/issues/2

### Participantes

* Mayus Sierra
* Miguel Fernández 
* Alberto Calderón
* Lorena Díaz

### Intervenciones

Sobre los action items de la reunión anterior:

* Mayus describe la propuesta del workshop: https://docs.google.com/document/d/1lpHaqBUw1QNrpdha5Qnb0chDqSsVQURhcS5XbKLNajc/edit?usp=sharing (Se insta a leer el documento)

* Miguel definió el formato de la reunión.

* Identidad gráfica: Qué pre-requisitos se necesitan? (planteado por @redhairgraphicworks) Ver action item.


### Action items (para el siguiente reunión)

* @Miguelff (y otros miembros): dar feedback en el cuestionario
* @Mayus: Implementar el cuestionario en gforms, y enviarlo para obtener feedback.
* @Bertocq: Research sobre que otros sectores son incipientes en el trabajo remoto, para sacar unas conclusiones y ver cómo podemos atraer perfiles en esta comunidad.
* @redhairgraphicworks: Leer el doc, y ver si en el cuestionario hay alguna pregunta que quiera incluir para obtener alguna información más específica.