### Reunión semanal 2019-06-26 9:30/10:00

### Participantes

- Lluis Toyos
- Lorena
- Álex 
- Miguel

### Intervenciones

* Luis Troyos & Lorena: Hacemos un poco de memoria sobre los puntos ya tratados en anteriores reuniones y nos presentamos mutuamente.

* Luis Troyos: Comenta la posibilidad de realizar algún evento en su zona, similar a una mesa redonda para dar visibilidad al proyecto.

* Lorena: Comenta que puede ser muy buena idea, que hay que ir dándole forma y realizar una propuesta.

* Luis Troyos, Lorena & Álex: Hablamos sobre el futuro workshop que se va a realizar y que aún no se había podido revisar la información.
 Hablamos de la necesidad de ir decidiendo un día concreto para realizarlo.
(Tema ya aclarado posteriormente a la reunión).

* Miguel: Interviene para saludarnos un rato en la reunión, charlamos distendidamente.

* Luis Troyos, Lorena, Álex & Miguel: Dada la escasa participación en la reunión se habla de realizar la misma en otro día/hora.


### Action items (para el siguiente reunión) he dejado los anteriores deberes y añado.

* Mayus para investigar la forma de hacer el workshop remote friendly y poner una fecha. Miguel para ayudarla.
* Leo y Alberto, preguntar si su mujer y hermano respectivamente quieren acercarse a la comunidad como trabajadores remotos que no pertenezcan al colectivo de programadores o diseñadores, ya que su input podría ser muy interesante.
* Miguel definir un formato muy poco restrictivo para que las calls sean productvas.
* Tratar en la siguiente reunión, brainstorming sobre podríamos dar visibilidad (medios de comunicación? Universidades? Empresas?)
* Lorena, seguir dando forma a la propuesta de proyecto de identidad gráfica para tratar despúes del workshop.
* Todos, definir un dia/hora de conexión a las reuniones para no perder el ritmo en el proyecto.